【裁判字號】    92,交抗,1074
【裁判日期】    921118
【裁判案由】    違反道路交通管理處罰條例
【裁判全文】
臺灣高等法院交通事件裁定                      九十二年度交抗字第一０七四號
    抗  告  人
    即受處分人  甲○○
右抗告人因違反道路交通管理處罰條例案件，不服臺灣臺北地方法院，中華民國九十
二年十月十三日所為裁定（九十二年度交聲字第一０三五號），提起抗告，本院裁定
如左：
    主      文
抗告駁回。
    理      由
壹、原審裁定意旨以：
一、按汽車行駛於道路上，其汽車駕駛人未繫安全帶者，處駕駛人新臺幣（下同）一
    千五百元罰鍰，道路交通管理處罰條例第三十一條第一項定有明文。
二、本件受處分人即異議人甲○○於民國九十二年五月二十四日十一時三十五分，在
    臺北市冷水坑停車場，被內政部警政署國家公園警察大隊陽明山警察隊舉發「未
    繫安全帶」違規，依受處分人有違反道路交路交通管理處罰條例第三十一條第一
    項規定之行為掣單舉發，受處分人於應到案日期前申訴，經原處分機關臺北市交
    通事件裁決所函請原舉發單位調查結果，仍認受處分人有前開違規行為，原處分
    機關乃依前揭道路交通管理處罰條例第三十一條第一項及道路交通管理事件統一
    裁罰標準及處理細則規定，於九十二年七月二十三日裁處受處分人罰鍰一千五百
    元。
三、受處分人異議意旨略以：當日其已到達停車場，擬待空位後停車於停車位內，為
    了方便左右看，故才將安全帶解開，既然在停車場內，車子一定是靜止的，冷水
    坑停車場也不是道路云云。經查證人即本件舉發警員陳忠義結證稱：當日看到受
    處分人從停車場外面開進來，受處分人未繫安全帶是受處分人剛開進停車場時，
    當時車子並未熄火，還未停入停車格，當天是假日，所以停車場內有很多人車，
    一般只有對行駛中的車輛才會開紅單，車子如果沒有在動的話是不會開單的等語
    （見原審九十二年九月八日訊問筆錄），足認受處分人係在甫駛進停車場之際即
    未繫安全帶，當時車輛尚未熄火而仍有動力，並非受處分人所稱車子已經靜止，
    又查陽明山國家公園冷水坑停車場於假日時間人車如織，而停車場內之行車空間
    亦屬得供人車行走之道路，且按前揭道路交通管理處罰條例條文之立法目的，乃
    在維護駕駛及前座乘客之安全，本件受處分人於車輛仍有動力之情形下，行駛於
    遊客及車輛眾多之停車場內道路上，其未繫安全帶顯仍具有一定之行車危險性，
    參諸上開立法意旨，取締警員之舉發違規尚無違誤之處。本件異議為無理由，應
    予駁回。
貳、抗告意旨略以：報載臺中市交通隊長曾表示除非車子在不算道路之停車場，否則
    須繫安全帶等語。抗告人之罰單載明違規地點在冷水坑停車場，不服因此受罰，
    因提起抗告。
、本院查原審裁定已敘明：證人即本件舉發警員陳忠義結證稱：當日看到受處分人
    從停車場外面開進來，受處分人未繫安全帶是受處分人剛開進停車場時，當時車
    子並未熄火，還未停入停車格，當天是假日，所以停車場內有很多人車，一般只
    有對行駛中的車輛才會開紅單，車子如果沒有在動的話是不會開單的等情。參酌
    抗告人之異議意旨亦稱當日其已到達停車場，已將安全帶解開，擬待空位後停車
    於停車位內。足證證人所證足以採信。又查陽明山國家公園冷水坑停車場於假日
    時間人車如織，而停車場內之行車空間亦屬得供人車行走之道路，且按前揭道路
    交通管理處罰條例條文之立法目的，乃在維護駕駛及前座乘客之安全，本件受處
    分人於車輛仍有動力之情形下，行駛於遊客及車輛眾多之停車場內道路上，其未
    繫安全帶顯仍具有一定之行車危險性，參諸上開立法意旨，取締警員之舉發違規
    尚無違誤之處。原審以本件異議為無理由，予以駁回，核無不合，本件抗告人之
    抗告核無理由，應予以駁回。至於報載內容縱令屬實，所謂停車場一詞範圍究竟
    如何？尚有不明確之處。自不得拘束本院之認定，併此敘明。
肆、據上論結，應依道路交通管理處罰條例第八十九條、道路交通案件處理辦法第二
    十六條，刑事訴訟法第四百十二條，裁定如主文。
中      華      民      國    九十二    年     十一     月     十八     日
                              臺灣高等法院交通法庭
                                    審判長法  官  楊  照  男
                                          法  官  陳  炳  彰
                                         +法  官  王  詠  寰
右正本證明與原本無異。
不得再抗告。
                                          書記官  陳  媛  容
中      華      民      國    九十二    年     十一     月     十八     日


司法院資訊處製作；財團法人民間司法改革基金會備份。
